# 关于托管费用的承担方确认及依据问题

提问人：学 习 的 Molly 时间：2021-12-17 18:29:21
求助陈版及各位大神，现有以下问题：
甲公司委托乙公司对其下属子公司（A公司）日常经营事务管理，托管期限 3 年。托管经营目标：乙方承诺在托管经营期内，A公司净利润和营业收入年平均增长率不为负增长，企业不出现亏损。
1 、 托管事项约定：
本协议托管经营期限内，甲方与子公司的产权隶属关系保持不变，甲方按公司章程继续行使股东权利，子公司党支部仍隶属于母公司，乙公司党委指导电网通信公司开展党建工作，并对其党建考核结果负责。乙方全面负责A公司的生产、经营等日常业务管理，包括但不限于以下事项：
生产经营管理、内部管理机构设置管理、用工管理、有关经营风险、安全生产等方面监督和管理。
2 、托管费用及支付
甲方同意自签约之日起至 2020 年 11 月 30 日托管费用为 162 万元（ 含税）。从 2020 年 12 月 1 日起以A公司 2017 年－ 2019 年三年的平均净利润人民币 600 万元为计算额度基数 ， 上年 12 月至托管服务期间当年 11 月的净利润总额超出计算额度基数的额度作为托管服务费用支付给乙方，乙方开具相应的增值税发票。
如自上年 12 月至托管服务期间当年 11 月的净利润总额低于计算额度基数额度，则当年甲方无需支付托管服务费用。
3 、甲公司的权利义务
①甲方对乙方提出的公司年度经营计划、重大经营决策、重要资产处置等重大事项享有审查、否决权。
②有权对乙方的托管经营活动进行监督、检查， 有权向乙方提出书面整改意见。
③有权对乙方托管经营活动进行经营目标考核， 有权委托专业机构对乙方的托管经营活动进行审计、评估等。
4 、乙方的权利和义务
①督促A公司严格执行国家有关财经法规和财务规章制度，依法经营，按照工商、税务等机关的规定和要求办理公司年检、依法纳税。
②按照本协议约定接管A公司， 组织、实施A公司的经营及管理活动，对A公司的日常经营和生产活动进行监督、检查、审计、评估，并提出整改要求，督促整改完成。A公司内设机构部门负责人及以上管理人员的选聘、任免、考核、奖惩。
③接受甲方的监督、检查与质询， 按照甲方的要求进行整改。
问题：甲公司支付的托管费用应该由甲公司承担还是甲公司的子公司（A公司）承担？主要判断的依据是什么？

回答人：chenyiwei
从主帖情况看，该交易是乙公司向A公司提供关键管理人员服务，乙公司的角色相当于A公司的总经理和高管。因此，乙公司收取的托管费比较适合于作为A公司的管理费用处理。如果该托管费由甲公司支付的，则相当于甲公司代A公司承担相关支出。甲公司支付管理费时，在个别报表层面增加对该子公司（A）的长期股权投资成本处理，A公司相应计入管理费用和资本公积。